臺灣高雄地方法院刑事判決　　　　　　　　　　　　　九十年度易字第四六三五號
　　公　訴　人　臺灣高雄地方法院檢察署檢察官
　　被　　　告　甲○○
右列被告因毀棄損壞案件，經檢察官提起公訴（八十九年度偵字第二○○九○號），
本院判決如左：
    主  文
甲○○連續損壞他人之自用小客車前擋風玻璃、左側車窗玻璃、左後視鏡玻璃，足以
生損害於他人，處拘役伍拾日，如易科罰金，以佰元折算壹日。
扣案之斧頭壹把沒收之。
    事  實
一、甲○○因與其妻感情不睦，為宣洩情緒，竟基於毀損之概括犯意，連續於民國八
    十九年九月五日凌晨三時四十五分起至四時許止，在高雄市市立十全國民小學（
    下稱十全國小）校園內，持其所有之斧頭一把，各次相隔數分鐘，先後將(1)置於
    停車場第十五號停車位之蔡玉盞所有車牌號碼ＹＮ－九四四八號自用小客車前擋
    風玻璃、左側車窗玻璃、左後視鏡玻璃接續砸毀，足生損害於蔡玉盞，(2)置於停
    車場第十三號停車位之十全國小所有車牌號碼ＷＤ－０三三九號自用小客車前擋
    風玻璃砸毀，足生損害於十全國小，(3)十全國小所有之廁所窗戶玻璃四塊砸毀，
    足生損害於十全國小。旋為警當場查獲，並扣得上開斧頭乙把。
二、案經蔡玉盞之夫丁○○、十全國小訴由高雄市政府警察局三民第一分局報告臺灣
    高雄地方法院檢察署檢察官偵查起訴。
    理  由
一、訊據被告甲○○矢口否認有毀損犯行，辯稱：「當晚我因為睡不著而外出，走至
    十全國小校外坐下來休息，不知為何就被抓到警察局，我沒有打破別人的東西」
    云云。經查：
（一）右述事實業據被告甲○○於警訊中坦承不諱（見警卷第一至三頁），復據告訴
      人丁○○指訴：車號ＹＮ－九四四八號車雖登記在我太太蔡玉盞名下，實係我
      個人出資購買，平常也是我使用，我將該車停放在十全國小停車場，經乙○○
      主任通知我才知道我車子被打，我便到警察局處理，被告在警察局有承認打破
      我車窗，當時我在警局有聽到，我損失約新臺幣（下同）一萬多元，被告打壞
      我車子的擋風玻璃、左側車窗玻璃及後視鏡（見本院九十一年一月七日審判筆
      錄）；告訴代理人即十全國小總務主任乙○○指稱：車號ＷＤ－０三三九號是
      家長會長捐給學校使用，該車之擋風玻璃被砸毀，且學校廁所玻璃也被打破四
      塊，共損失七千元（見警卷第八頁、偵查卷第十六頁）各等語綦詳，並有卷附
      之相片十二幀、本院刑案電話查詢登記表和扣押物品清單各乙紙足稽，及斧頭
      一把扣案可資佐證。
（二）被告雖於偵查中及本院審理時翻異前詞，改稱案發時並未進入十全國小校園內
      ，扣案之斧頭亦非其所有云云，惟證人即十全國小警衛丙○○於偵查中證稱：
      當時我聽到打東西的聲音，我出來看，看到警察正在追一個人，我回傳達室拿
      球棒要去包圍，過去時看到一雙鞋子掉在廚房前，人不見了，到哈爾濱派出所
      我才知道那人被抓，那雙鞋子就是現在（即偵查中）被告穿的那雙（見偵查卷
      第十六頁）；證人即警員李正宏證述：被告是現行犯，經巡邏警網查獲帶回由
      我制作筆錄，當場被告承認有毀損行為，也承認扣案斧頭為其所有，被告當時
      說是因為心情不好才去打破玻璃，且被告經巡邏警網帶回警局時腳上未穿鞋，
      事後我們回到現場照相時撿到被告的鞋子，被告也承認鞋子是他的，鞋子他也
      可以穿，在警局時被告有向告訴人等承認玻璃是他打破的，他們之所以無法達
      成和解，是因為價錢談不成（見本院九十年十二月二十八日訊問筆錄）各等語
      屬實，經核上開二證人證述之內容大致相符，且證人等與被告間互不認識，彼
      此無夙怨亦無嫌隙，衡情應無獨厚告訴人等而誣陷被告之理，足認證人等之證
      述可信。從而被告前揭所辯顯係卸責之詞，殊無足取，其持所有之斧頭一把進
      入十全國小校內，連續砸毀告訴人等之物品之事實，堪以認定。
（三）綜上所述，本件事證明確，被告犯行洵堪認定，應予依法論科。
二、核被告事實欄編號(1)、(2)、(3)所為，係各犯刑法第三百五十四條之毀損罪。被告
    以一行為接續砸毀告訴人丁○○所有自用小客車前擋風玻璃、左側車窗玻璃、左
    後視鏡玻璃，其被害法益相同，在社會意義評價上為一行為，此部分為接續犯。
    其先後三次犯行，時間緊接，方法相同，觸犯構成要件相同之罪，顯係基於概括
    犯意為之，為連續犯，依刑法第五十六條之規定，以情節較重之事實欄編號(1)損
    壞他人之自用小客車前擋風玻璃、左側車窗玻璃、左後視鏡玻璃一罪論，並加重
    其刑。審酌被告僅為一時情緒宣洩而毀損他人之物，造成告訴人財產損害共約二
    萬元，迄今尚未賠償告訴人，且犯後飾詞圖卸，態度不佳等一切情狀，量處如主
    文所示之刑，並諭知易科罰金之折算標準。又被告於行為後，刑法第四十一條已
    於九十年一月十日修正公布生效，該條第一項規定：「犯最重本刑為五年以下有
    期徒刑以下之刑之罪，而受六個月以下有期徒刑或拘役之宣告，因身體、教育、
    職業、家庭之關係或其他正當理由，執行顯有困難者，得以一元以上三元以下折
    算一日，易科罰金。但確因不執行所宣告之刑，難收矯正之效者，或難以維持法
    秩序者，不在此限」。被告所犯之罪、所處之刑，依刑法第二條第一項前段，應
    適用刑法第四十一條第一項規定諭知易科罰金之折算標準。扣案之斧頭一把為被
    告所有供犯罪所用之物，已如前述，爰依刑法第三十八條第一項第二款之規定沒
    收之。
據上論斷，應依刑事訴訟法第二百九十九條第一項前段，刑法第二條第一項前段、第
五十六條、第三百五十四條、第四十一條第一項、第三十八條第一項第二款，罰金罰
鍰提高標準條例第一條前段、第二條，判決如主文。
中      華      民      國      九十一      年    一    月    二十一    日
                                  臺灣高雄地方法院刑事第四庭
                                        審判長法官    黃建榮
          法官    盧怡秀
                                              法官    莊珮君
右正本證明與原本無異。
如不服本判決，應於判決送達後十日內，向本院提出上訴狀。
                                            書記官    王高山
中    華    民    國      九十一      年      一      月      二十二    日
附錄本案論罪科刑法條全文：
中華民國刑法第三百五十四條
 (毀損器物罪)
毀棄、損壞前二條以外之他人之物或令致不堪用，足以生損害於公眾或他
人者，處二年以下有期徒刑、拘役或五百元以下罰金。
